臺灣高等法院臺中分院民事裁定　　　 96年度抗字第42號
抗　告　人　丙○○
相　對　人
即 債權 人　兆豐國際商業銀行股份有限公司台中分公司
法定代理人　甲○○
相　對　人
即 債務 人　乙○○
上列抗告人因相對人兆豐國際商業銀行股份有限公司台中分公司
與相對人乙○○間返還借款強制執行事件，不服台灣台中地方法
院95年度執字第34914號中華民國95年12月5日第一審裁定，提起
抗告，本院裁定如下：
    主  文
抗告駁回
抗告程序費用由抗告人負擔。
    理  由
一本件抗告人向原法院聲明異議意旨略以：原法院命令除去抗告
  人之租賃占有權利，聲明異議，原法院裁定駁回，抗告人不服
  提起抗告。
二按不動產所有人設定抵押權後，於同一不動產固得設定地上權
  或其他權利。但其抵押權不因此而受影響，民法第866條定有
  明文。另不動產所有人設定抵押權後，如與第三人訂立租賃契
  約或將不動產交付他人占有而致抵押物之價金有所影響，該租
  賃契約或占有關係對抵押權人自不生效力，抵押權人因屆期未
  受清償，聲請拍賣抵押物時，執行法院自可依法以無租賃或無
  占有狀態逕予執行（參照司法院院字第1446號解釋意旨）。
三經查，相對人即債務人以其所有如附表不動產，於民國（下同
  ）94年9月7日為相對人即債權人設定本金最高限額新台幣（下
  同）23,400,000元之抵押權，有土地及建物登記謄本可參。債
  務人於上開抵押權設定後之95年4月6日起與抗告人簽訂租賃契
  約書，並將不動產交付抗告人占有一節，固有抗告人所提出之
  租賃契約影本在卷可憑。該租賃契約之訂約日期為95年4月6日
  ，難認其所為占有權源之主張，得據以對抗於94年9月7日設定
  抵押權之抵押權人，加以系爭執行標的前經拍賣未能拍定，是
  抗告人所主張之租賃占有關係，顯已影響上開抵押權之實行。
  原法院參酌上揭各情而依抵押權人之聲請為除去抗告人占有執
  行標的物權利之處分，於法並無不合，抗告人以上揭事由聲明
  異議，為無理由，原法院予以駁回，尚無不合，抗告意旨仍執
  同原法院之爭詞，指摘原判決不當，核無理由，應予駁回。
據上論結，本件抗告為無理由，依強制執行法第30條之1、民事
訴訟法第449條第1項、第495條之1、第78條，裁定如主文。
中　　華　　民　　國　　96　　年　　1 　　月　　23　　日
                  民事第四庭    審判長法　官  黃斐君
                                      法　官  陳蘇宗
                                      法　官  黃永祥
以上正本係照原本作成。
再為抗告應以適用法規顯有錯誤為理由，並經本院之許可，該許
可以原裁定所涉及之法律見解具有原則上之重要性者為限。
如提起再抗告者應於裁定送達後10日內向本院提出抗告理由狀（
須按照他造人數附具繕本）並繳納抗告裁判費新臺幣1,000元，
同時委任律師或具有律師資格之關係人為代理人。
                                      書記官  陳信和
中　　華　　民　　國　　96　　年　　1 　　月　　24　　日
                                                      Ｍ
